臺灣基隆地方法院民事裁定  
110年度補字第367號
原      告  匯豐汽車股份有限公司

法定代理人  陳昭文  
訴訟代理人  林永發  
被      告  孫士傑  
            孫OO    
上列當事人間請求撤銷贈與等事件，本院裁定如下：
    主  文
本件訴訟標的之價額核定為新臺幣壹拾肆萬玖仟陸佰貳拾捌元。
原告應於收受本裁定送達後五日內補繳第一審裁判費新臺幣壹仟
伍佰伍拾元及補正起訴狀上被告孫OO之姓名，逾期即駁回其訴。
    理  由
一、按訴訟標的之價額，由法院核定。核定訴訟標的之價額，以
    起訴時之交易價額為準；無交易價額者，以原告就訴訟標的
    所有之利益為準。因債權之擔保涉訟，以所擔保之債權額為
    準；如供擔保之物其價額少於債權額時，以該物之價額為準
    。民事訴訟法第77條之1第1項、第2項、第77條之6分別定有
    明文。而債權人行使撤銷權之目的，在使其債權獲得清償，
    故應以債權人因撤銷權之行使所受利益為準，原則上以債權
    人主張之債權額，計算其訴訟標的價額；但被撤銷法律行為
    標的之價額低於債權人主張之債權額時，則以該被撤銷法律
    行為標的之價額計算（最高法院97年度第1次民事庭會議決
    議）。次按當事人書狀，應記載當事人姓名及住所或居所，
    民事訴訟法第116條第1項第1款亦有明定。
二、本件原告起訴主張被告孫士傑向原告申請汽車貸款，積欠原
    告新臺幣（下同）125,363元及自民國108年3月26日起至清
    償日止，按週年利率9%計算之利息，依民法第244條第1項、
    第4項規定，請求撤銷被告孫士傑與孫OO就坐落基隆市○○區○
    ○段000地號土地及同段466建號建物（下稱系爭建物）之贈
    與為原因之債權行為及所有權移轉登記之物權行為，未據繳
    納裁判費，亦未於起訴狀載明被告孫OO之姓名。查被告孫士
    傑至110年5月19日原告起訴之日止，積欠原告債務本息共14
    9,628元，鄰近系爭建物於110年4月間之房地實價登錄交易
    價格單價為每平方公尺元32,000元，而系爭建物面積67.90
    平方公尺，有不動產交易價查詢服網頁及建物登記第二類謄
    本足憑，故系爭建物價額為2,172,800元（計算式：67.9㎡×3
    2,000元＝2,172,800元），依上開說明，本件訴訟標的價額
    應以原告因撤銷權之行使所受利益即原告主張之債權額，與
    被撤銷法律行為標的之價額即系爭建物價額比較，應以低者
    即原告主張之債權額計算，爰核定為149,628元。
三、按「因財產權而起訴，其訴訟標的之金額或價額在新臺幣十
    萬元以下部分，徵收一千元；逾十萬元至一百萬元部分，每
    萬元徵收一百元；逾一百萬元至一千萬元部分，每萬元徵收
    九十元；逾一千萬元至一億元部分，每萬元徵收八十元；逾
    一億元至十億元部分，每萬元徵收七十元；逾十億元部分，
    每萬元徵收六十元；其畸零之數不滿萬元者，以萬元計算。
    」民事訴訟法第77條之13定有明文。本件訴訟標的之價額為
    149,628元，應徵第一審裁判費1,550元。
四、當事人對於本院核定訴訟標的價額之裁定，得於10日內抗告
    ，故原告至遲應於主文第1項核定訴訟標的價額之裁定確定
    後5日內，向本院補繳第一審裁判費1,550元，並提出基隆市
    ○○區○○段000○號建物登記第一類登記謄本及異動索引（原告
    得持本裁定向地政事務所申請），再補正起訴狀上被告孫OO
    之姓名，如逾期未補正，即以裁定駁回其訴。
五、依民事訴訟法第77條之1、第249條第1項但書規定，裁定如
    主文。
中　　華　　民　　國　　110 　年　　5 　　月　　25　　日
                  民事庭法　官　陳湘琳
以上正本係照原本作成。                                  
如不服本裁定關於核定訴訟標的價額部分，應於送達後十日內向
本院提出抗告狀，並繳納抗告費新臺幣一千元；其餘關於命補繳
裁判費及補正被告孫OO姓名部分，不得抗告。
中　　華　　民　　國　　110 　年　　5 　　月　　25　　日
                        書記官　林亭如